【裁判字號】    98,消債更,637
【裁判日期】    990112
【裁判案由】    更生事件
【裁判全文】
臺灣板橋地方法院民事裁定           98年度消債更字第637號
聲  請  人  甲○○
代  理  人  吳茂榕律師
上列當事人因消費者債務清理事件聲請更生，本院裁定如下：
    主  文
聲請人甲○○自中華民國九十九年一月十二日下午四時起開始更
生程序。
本件得由司法事務官進行更生程序。
    理  由
一、按法院開始更生程式之裁定，應載明其年、月、日、時，並
    即時發生效力。次按法院裁定開始更生或清算程式後，得命
    司法事務官進行更生或清算程式，必要時得選任律師、會計
    師或其他適當之自然人或法人為監督人或管理人，消費者債
    務清理條例第45條第1 項、第16條第1 項分別定有明文。
二、本件聲請意旨略以：聲請人目前債務總金額為新臺幣（下同
    ）479,931元，而其任職於神旺大飯店股份有限公司，每月
    平均收入為23,110元，又消費者債務清理條例施行後，聲請
    人前曾提出債權人清冊，以書面向最大債權金融機構台新國
    際商業銀行股份有限公司（以下簡稱：台新銀行）請求共同
    協商債務清償方案，惟因另一債權人長鑫資產管理股份有限
    公司要求每月繳款3,500元，已超出其能力範圍，致無從與
    台新銀行達成協商，並開立前置協商不成立通知書，而其既
    經協商不成立，且無擔保或無優先權之債務總額未逾1,200
    萬元，復未經法院裁定開始清算程序或宣告破產，爰請求裁
    定開始更生程序等語。
三、查聲請人之上述主張，業據其提出財產及收入狀況說明書、
    債權人清冊、前置協商不成立通知書、財政部臺灣省北區國
    稅局96年度、97年度綜所稅各類所得資料清單及神旺大飯店
    股份有限公司開立之所得彙總表等件附卷可稽，已堪信聲請
    人之主張為真實。則查，聲請人每月薪資平均收入為23,110
    元【（22,645+23,102+23,584）/3＝23,110元，元以下四捨
    五入】，而聲請人每月尚須領取兒少扶助、緊急扶助、補助
    款、租金補助及急難濟助等政府補助金，其97年度每月平均
    領有補助金4,283元（51,400/12＝4,283元），98年度平均
    每月領有補助金9,444元（85,000/9＝9,444元），始能支應
    其生活所需，則本院審酌聲請人目前之債務總額、每月因而
    滋生之利息，及其收入支出等情形，核認聲請人應具有不能
    清償債務之情事，從而，聲請人既經協商程序不成立，復已
    釋明不能清償債務之情節，本件又查無聲請人有消費者債務
    清理條例第6條第3項、第8條或第46條各款所定駁回更生聲
    請之事由存在，則聲請人聲請更生，應屬有據，爰依首開條
    文規定，並命本件得由司法事務官進行本件更生程序，裁定
    如主文。
四、另聲請人應於更生程序開始後，由債權人會議可決或由法院
    裁定認可其更生方案後方能實行，倘未能經債權會議可決或
    經法院裁定認可，則依消費者債務清理條例第61條規定，應
    續行清算程序，故本件聲請人仍應提出足以為債權人接受或
    經法院認為公允之更生方案以供採擇，附此敘明。
中    華    民    國    99    年    1    月    12    日
                  民事第三庭    法  官  邱靜琪
上為正本係照原本作成
本件不得抗告
本裁定已於99年1月12日下午4時公告
中    華    民    國    99    年    1    月    12    日
                                書記官  鄭美莉

司法院資訊處製作；財團法人民間司法改革基金會備份。
